---
title: "Proyecto Estadística"
author: Joshua Alexander Cobos Valle, Michael Anthony Castro Empuño, Kenneth Jair Saa Tomala, Armando Javier Moreira Salvatierra
date: "\today"
output:
  html_document:
    toc: yes
    toc_depth: 2
  word_document:
    toc: yes
    toc_depth: '2'
  pdf_document:
    toc: yes
    toc_depth: 2
csl: apa.csl
linkcolor: blue
urlcolor: blue
subtitle: Estudio de relación entre calidad de vida del estudiante y su rendimiento
  académico
lang: es-ES
---

\pagebreak

# 1. Introducción
El rendimiento de los estudiantes 

## 1.1 Objetivo General
Hallar la variable que más se ajuste al comportamiento de los promedios de los estudiante

## 1.2 Objetivos Específicos
1. Analizar cada variable y contrastar este análisis con el rendimiento educativo
2. Elaborar 
3. Determinar 

# 2. Variables de estudio

## 2.1 Variables Cualitativas
* Sexo
* Realiza actividad física
* Cantidad de materias promedio por término
* Comidas diarias

## 2.2 Variables Cuantitativas 
* Promedio
* Carbohidratos por comida
* Peso en Kg
* Cantidad de horas de sueño
* Consumo de agua promedio semanal en litros

# 3. Estadística univariante descriptiva
Extracción de datos
```{r data}
data <- read.csv(url("https://raw.githubusercontent.com/ArmandoMoreiraS/Estadistica/patch-1/Base2DatosEstudiantes.csv"),encoding = "UTF-8")


knitr::opts_chunk$set(echo = TRUE)
```

```{r, echo=FALSE}
'install.packages("readxl")
install.packages("dplyr")
install.packages("fdth")
install.packages("ggcorrplot")
install.packages("moments")
install.packages("GGally")
install.packages("nortest")
install.packages("plotly")
# Carga de librerias.
library("dplyr")          #Dataframes management
library("fdth")              #Tablas de frec, hist y poligonos
library("ggcorrplot")    #Correlation matrix on ggplot2
library("moments")        #Kurtosis
library("GGally")          #Mas funciones para ggplot2
library("nortest")        #Tests de normalidad
library("ggplot2")        #Graficos
library("plotly") '
```


## Sexo

```{r}
x <- table (data$Sexo)
barplot(x, xlab = "Sexo", ylab = "Frecuencia", col = c("pink","blue"), main = "Diagrama de Frecuencias Sexo de los Estudiantes")


```


## Actividad física

```{r}
actFisica <- data$Realiza_ejercicio
x <- table (data$Realiza_ejercicio)
barplot(x, xlab = "Actividad fisica", ylab = "Frecuencia", main = "Diagrama de Frecuencias Actividad fisica")



```



## Cantidad de materias promedio por término

```{r}
cantMaterias <- data$Materias_Promedio_x_Termino
x <- table (data$Materias_Promedio_x_Termino)
barplot(x, xlab = "Cantidad de materias", ylab = "Frecuencia", col = c("green","blue","yellow"), main = "Diagrama de Frecuencias de Cantidad de materias")



```

## Comidas diarias
```{r}
x <- table (data$Numero_comidas_diarias)
barplot(x, xlab = "Comidas diarias", ylab = "Frecuencia", main = "Diagrama de Frecuencias Comidas diarias")
```

## Promedio
```{r}
library(moments)
library(fdth)
promedio <- data$Promedio
hist(promedio)
boxplot(promedio)
sd(promedio)
quantile(promedio,0.25)
quantile(promedio,0.75)
tb1=data.frame(mean(promedio),median(promedio),median(promedio),sd(promedio),quantile(promedio,0.25),quantile(promedio,0.75))
tb1 =(tb1)
View(tb1)
summary(data$Promedio)
kurtosis(data$Promedio)
skewness(data$Promedio)

promedio1 <- fdt(data$Promedio,breaks=c('Sturges'),right=FALSE,na.rm=FALSE)
promedio_table <- promedio1$table
```


## Carbohidratos por comida

```{r}
carbohidratosPorComida <- data$Porcentaje_promedio_carbohidrato_por_comida
hist(carbohidratosPorComida)
boxplot(data$Porcentaje_promedio_carbohidrato_por_comida,horizontal = T,main="Diagrama de carbohidratos por comida")
tb2=data.frame(mean(carbohidratosPorComida),median(carbohidratosPorComida),median(carbohidratosPorComida),sd(carbohidratosPorComida),quantile(carbohidratosPorComida,0.25),quantile(carbohidratosPorComida,0.75))
summary(carbohidratosPorComida)




```


## Peso en Kg
```{r}
peso <- data$Peso
hist(peso)
boxplot(data$Peso,horizontal = T,main="Diagrama de peso en Kg")
tb4=data.frame(mean(peso),median(peso),median(peso),sd(peso),quantile(peso,0.25),quantile(peso,0.75))
tb4
```


## Cantidad de horas de sueño

```{r}
cHrsSueno <- data$Horas_promedio_diarias_sueño
hist(cHrsSueno)
boxplot(data$Horas_promedio_diarias_sueño,horizontal = T,main="Diagrama de cantidad de horas de sueño")
```


## Consumo de agua promedio semanal en litros

```{r}
consumoAgua <- data$Consumo_promedio_semanal_agua
hist(consumoAgua)
boxplot(data$Consumo_promedio_semanal_agua,horizontal = T,main="Diagrama de consumo de agua")
tb5=data.frame(mean(consumoAgua),median(consumoAgua),median(consumoAgua),sd(consumoAgua),quantile(consumoAgua,0.25),quantile(consumoAgua,0.75))
```









# 4. Estadística bivariante
Comparación de promedios por sexo mediante diagrama de caja
```{r}
boxplot(data$Promedio ~ data$Sexo, title = "Comparación de promedio por sexo", horizontal=T)

```
Comparación de promedios por actividad física mediante diagrama de cajas
```{r}
boxplot(data$Promedio ~ data$Realiza_ejercicio, horizontal=T)

```
Comparación de promedios por cantidad de materias mediante diagrama de cajas
```{r}
boxplot(data$Promedio ~ data$Materias_Promedio_x_Termino, horizontal=T)

```
Comparación de promedios por comidas diarias mediante diagrama de cajas
```{r}
boxplot(data$Promedio ~ data$Numero_comidas_diarias, horizontal=T)

```

Matriz de correlación Promedio y Carbohidratos por comida
```{r}
library(corrplot)
dtPromedio_Carbohidratos <- data.frame(data$Promedio,data$Porcentaje_promedio_carbohidrato_por_comida)
colnames(dtPromedio_Carbohidratos) <- c("Promedio","Carbohidratos por comida")
corrplot(cor(dtPromedio_Carbohidratos),method = 'square',tl.cex = 0.7)
pairs(dtPromedio_Carbohidratos)
```

Matriz de correlación Promedio y Peso
```{r}
library(corrplot)
dtPromedio_Peso <- data.frame(data$Promedio,data$Peso)
colnames(dtPromedio_Peso) <- c("Promedio","Peso Kg")
corrplot(cor(dtPromedio_Peso),method = 'square',tl.cex = 0.7)
pairs(dtPromedio_Peso)
```
Matriz de correlación Promedio y Horas de sueño
```{r}
library(corrplot)
dtPromedio_Sueno <- data.frame(data$Promedio,data$Horas_promedio_diarias_sueño)
colnames(dtPromedio_Sueno) <- c("Promedio","Horas de sueño")
corrplot(cor(dtPromedio_Sueno),method = 'square',tl.cex = 0.7)
pairs(dtPromedio_Sueno)
```
Matriz de correlación Promedio y Consumo de agua en litros
```{r}
library(corrplot)
dtPromedio_Agua <- data.frame(data$Promedio,data$Consumo_promedio_semanal_agua)
colnames(dtPromedio_Agua) <- c("Promedio","Consumo agua")
corrplot(cor(dtPromedio_Agua),method = 'square',tl.cex = 0.7)
pairs(dtPromedio_Agua)
```
# 5. Estadística Infferencial
## 5.1 Intervalos de confianza
1. Media Promedio
```{r}
t.test(x=data$Promedio, conf.level=0.90)$conf.int
```

2. Media Carbohidratos por comida
```{r}
t.test(x=data$Porcentaje_promedio_carbohidrato_por_comida, conf.level=0.90)$conf.int
```
3. Media Peso en Kg
```{r}
t.test(x=data$Peso, conf.level=0.90)$conf.int
```
4. Media cantidad de horas de sueño
```{r}
t.test(x=data$Horas_promedio_diarias_sueño, conf.level=0.90)$conf.int
```
5. Media Consumo de agua promedio semanal en litros
```{r}
t.test(x=data$Consumo_promedio_semanal_agua, conf.level=0.90)$conf.int
```

## 5.2 Pruebas de hipótesis
* Prueba de diferencia de medias para promedios por sexo 
¿El promedio obtenido por mujeres es mayor que el promedio obtenido por hombres?
Ho: m1 < m2
Ha: ¬Ho
```{r}
dtF<-data.frame(data$Promedio,data$Sexo)
pF = dtF[data$Sexo=="F",1]
pM = dtF[data$Sexo=="M",1]
m1 <- mean(pF)
m2 <- mean(pM)
n1 <- length(pF)
n2 <- length(pM)
var1 <- var(pF)
var2 <- var(pM)

Zp = (m1-m2)/sqrt((var1/n1)+(var2/n2))
Zp
Zalpha=qnorm(0.05, lower.tail = F)
#Region de Rechazo:
# Zp > Z(alpha)
(Zp>Zalpha) | (Zp<(-Zalpha))
```
(No rechaza Ho)

* Prueba de difenrencia de medias para promedios por actividad física
¿El promedio obtenido por estudiantes que realizan actividad física es mayor que el promedio obtenido por estudiantes que no realizan actividad física?
Ho: m1 < m2
Ha: ¬Ho
```{r}
dtF<-data.frame(data$Promedio,data$Realiza_ejercicio)
paf1 = dtF[data$Realiza_ejercicio=="1",1]
paf2 = dtF[data$Realiza_ejercicio=="2",1]
m1 <- mean(paf1)
m2 <- mean(paf2)
n1 <- length(paf1)
n2 <- length(paf2)
var1 <- var(paf1)
var2 <- var(paf2)

Zp = (m1-m2)/sqrt((var1/n1)+(var2/n2))
Zp
Zalpha=qnorm(0.05, lower.tail = F)
#Region de Rechazo:
# Zp > Z(alpha)
(Zp>Zalpha) | (Zp<(-Zalpha))
```
(Rechaza Ho)


* Prueba de difenrencia de medias para promedios por cantidad de comidas (3 y 5)
¿El promedio obtenido por estudiantes que tienen 3 comidas diarias es menor que el promedio obtenido por estudiantes que tienen 5 comidas diarias?
Ho: m1 > m2
Ha: ¬Ho
```{r}
dtF<-data.frame(data$Promedio,data$Numero_comidas_diarias)
p3c = dtF[data$Numero_comidas_diarias=="3",1]
p5c = dtF[data$Numero_comidas_diarias=="5",1]
m1 <- mean(p3c)
m2 <- mean(p5c)
n1 <- length(p3c)
n2 <- length(p5c)
var1 <- var(p3c)
var2 <- var(p5c)

Zp = (m1-m2)/sqrt((var1/n1)+(var2/n2))
Zp
Zalpha=qnorm(0.05, lower.tail = F)
#Region de Rechazo:
# Zp > Z(alpha)
(Zp>Zalpha) | (Zp<(-Zalpha))
```
(Rechaza Ho)
## 5.3 Bondad de ajuste

# 6. Regresión lineal

```{r}
cor.test(data$Promedio,data$Porcentaje_promedio_carbohidrato_por_comida)
rl=lm(data$Promedio~data$Porcentaje_promedio_carbohidrato_por_comida)
summary(rl)
```


1 si 2 no






